臺灣高等法院刑事判決　　　　　　　　94年度上訴字第1025號
上　訴　人　臺灣桃園地方法院檢察署檢察官
被　　　告　甲○○
指定辯護人　本院公設辯護人李廣澤
上列上訴人因被告毒品危害防制條例案件，不服臺灣桃園地方法
院93年度訴字第1498號，中華民國94年1月31日第一審判決（起
訴案號：臺灣桃園地方法院檢察署93年度偵字第8888號），提起
上訴，本院判決如下：
    主  文
上訴駁回。
    理  由
一、公訴意旨略以：甲○○曾犯偽造文書、麻醉藥品管理條例及
    毒品等案件，最後一次於民國（下同）88年9月27日因偽造
    文書等案件，經臺灣桃園地方法院判處有期徒刑六月確定，
    指揮書執畢日期為89年2月8日。猶不知悔改，明知海洛因係
    第一級毒品，依法不得販賣，竟基於概括犯意，連續於93年
    3月間，以新臺幣（下同）五千元至二萬元不等之價格，在
    其桃園縣大園鄉○○村○○○路286巷2號住處，販售予第三
    人楊文紹等人牟利，嗣經警持搜索票於同年5月24日上午8時
    許，在其住處查扣第一級毒品海洛因五小包（驗餘合計淨重
    3.51公克，空袋重1.61公克，純度48.41％，純質淨重1.7公
    克，此部分被告另涉犯持有、施用第一級毒品海洛因罪部分
    ，業經檢察官於93年8月19日，以93年度偵字第2247號提起
    公訴），因認被告涉嫌違反修正後毒品危害防制條例第4條
    第1項之販賣第一級毒品罪嫌云云。
二、按犯罪事實應依證據認定之，無證據不得推定其犯罪事實；
    又不能證明被告犯罪者，應諭知無罪之判決，刑事訴訟法第
    154條、第301條第1項分別定有明文。復按告訴人之告訴，
    本以使被告受刑事訴追為目的，故其陳述是否與事實相符，
    自應調查其他證據，以資審認，苟其所為攻擊之詞，尚有瑕
    疵，則在此瑕疵未予究明以前，即不能遽採為斷罪之基礎（
    69年度臺上字第1531號判決參照）。再認定被告有罪之事實
    ，應憑證據，如未能發現相當之證據，或證據不足以證明，
    自不能以推測或擬制之方法，以為裁判之基礎；且認定事實
    所憑之證據，其為訴訟上之證明，須達於通常一般人均不致
    有懷疑，而得確信其為事實之程度者，始得據為有罪之認定
    ，倘其證明尚未達到此一程度而有合理之懷疑存在時，尚難
    為有罪之認定基礎；另苟積極證據不足以為不利於被告事實
    之認定，即應為有利於被告之認定，更不必有何有利之證據
    （30年上字第816號、40年臺上字第86號、76年臺上字第
    4986號判例參照）。且證人之證言固非不得做為認定被告犯
    罪事實之證據，惟須此項證言無瑕疵可指，且與事實相符者
    ，始足當之，苟證人之證言有瑕疵時，即不得做為不利被告
    認定之唯一依據。為貫徹無罪推定原則，檢察官對於被告之
    犯罪事實，應負實質舉證責任。刑事訴訟法修正後第161條
　  （下稱本法第161條）第1項規定「檢察官就被告犯罪事實，
    應負舉證責任，並指出證明之方法」，明訂檢察官舉證責任
    之內涵，除應盡「提出證據」之形式舉證責任（參照本法修
    正前增訂第163條之立法理由謂「如認檢察官有舉證責任，
    但其舉證，仍以使法院得有合理的可疑之程度為已足，如檢
    察官提出之證據，已足使法院得有合理的可疑，其形式的舉
    證責任已盡」）外，尚應「指出其證明之方法」，用以說服
    法院，使法官「確信」被告犯罪構成事實之存在。此「指出
    其證明之方法」，應包括指出調查之途徑，與待證事實之關
    聯及證據之證明力等事項。同條第2、3、4項，乃新增法院
    對起訴之審查機制及裁定駁回起訴之效力，以有效督促檢察
    官善盡實質舉證責任，藉免濫行起訴。刑事訴訟法修正後第
    163條釐訂法院與檢察官調查證據責任之分際，一方面揭櫫
    當事人調查證據主導權之大原則，並充分保障當事人於調查
    證據時，訊問證人、鑑定人或被告之權利（同條第1項）；
    另一方面例外規定法院得及應依職權調查證據之補充性，必
    待當事人舉證不足時，法院始自動依職權介入調查，以發見
    真實（同條第2項）；再增訂法院依職權調查證據前，應踐
    行令當事人陳述意見之程序（同條第3項），以貫徹尊重當
    事人查證之主導意見，確保法院補充介入之超然、中立。
三、公訴意旨認被告涉嫌連續違反修正後毒品危害防制條例第4
    條第1項之販賣第一級毒品犯嫌，業據證人楊文紹於偵查證
    述，且本件係桃園縣政府警察局中壢分局先查獲楊文紹違反
    毒品危害防制條例案件，經證人楊文紹供出上游後，於93年
    5月24日上午8時，持法院核發搜索票前往被告住處搜索，當
    場查扣第一級毒品海洛因等情，業另據證人即承辦員警陳坤
    松陳述甚詳，復有搜索、扣押筆錄及清單在卷可憑，扣案物
    經鑑驗後確係第一級毒品海洛因，合計淨重3.51公克，空袋
    重1.61公克，純度48.41％，純質淨重1.7公克，亦有法務部
    調查局鑑定通知書在卷可憑等，為其論據。
四、訊據被告甲○○否認販賣第一級毒品海洛因犯行，辯稱略以
    ：「不認識楊文紹，但是他曾經在我家附近巷子內施打毒品
    ，我叫他不要在那裡打。擔心鄰居看到會認為是我的朋友，
    才叫他離開，不敢報警，因為自己也有施用第一、二級毒品
    ，我的毒品是向桃園一名綽號阿明的人購買。扣案的五小包
    海洛因及注射針筒二支是我自己要施用的。確實沒有販毒。
    也不認識阿松，也沒有賣毒品給阿松」等語。
五、經查：
(一)、本件認定事實所引用之本件卷內所有卷證資料（包含人證與
    文書證據、物證等證據），並無證據證明係公務員違背法定
    程序所取得，又本件被告以外之人於審判外之陳述，亦無刑
    事訴訟法第159條之1至之3所規定之不得作為證據之情形，
    且卷內之文書證據，亦無刑事訴訟法第159條之4之顯有不可
    信之情況與不得作為證據之情形，則依刑事訴訟法第159條
    至159條之5之規定，本件認定事實所引用之本件卷證所有證
    據（包含人證與文書證據、物證等證據），均認為有證據能
    力，合先敘明。
(二)、公訴意旨雖以證人楊文紹於偵查所述，為被告涉有販賣第一
    級毒品海洛因之證據。然查，「共同被告雖處於同一訴訟程
　　序而同時接受審理，然其訴訟客體仍屬各別，即分別為刑罰
  　權之對象，故共同被告對其被訴案件，其證據之調查，各自
    獨立實施，即證據之價值應分別判斷；若共同被告具有共犯
    關係者，其證據資料大體上具有共通性，共犯所為不利於己
    之陳述，固得採為其他共犯犯罪之證據，然為保障其他共犯
    之利益，該共犯所為不利於己之陳述，須無瑕疵可指，且仍
    應調查其他必要之證據，以察其是否與事實相符，不得專憑
    該項陳述作為其他共犯犯罪事實之認定，即尚須以補強證據
    予以佐證，不可籠統為同一之觀察；且共同被告間若具有對
    同性之關係，如毒品交易之買賣雙方，為避免其嫁禍他人而
    虛偽陳述，尤應有足以令人確信其陳述為真實之補強證據，
    始能據以為論罪之依據（93年度台上字第2729號判決）」，
    「毒品危害防制條例第17條規定：「犯第4條第1項至第4項
    、第5條第1項至第4項前段、第6條第1項至第4項、第7條第1
    項至第4項、第8條第1項至第4項、第10條、第11條第1項、
    第2項之罪，供出毒品來源，因而破獲者，得減輕其刑」，
    則涉嫌施用或販賣第一、二級毒品之人，如供出毒品來源因
    而破獲者，既得藉供出毒品來源而邀減輕其刑之寬典，為擔
    保其所為不利於對向犯之陳述，確與事實相符，自應有足以
    令人確信其陳述為真實之補強證據，始能採納其陳述，作為
    判決之基礎，若查無補強證據，或以查得之補強證據與該陳
    述，相互印證，仍難使通常一般人均達無所懷疑，而確信其
    為真實之程度者，即難專憑此項供述作為認定犯罪事實之證
    據（93年度台上字第1147號判決參照），是本件應審酌證人
    楊文紹之陳述有無補強證據以及其所為陳述之證據證明力。
(三)、查證人楊文紹於93年5月19日警詢係陳稱：「因我涉嫌施用
    毒品及機車竊盜被查獲，要舉發住在桃園縣大園鄉○○村○○
    鄰○○○路286巷2號3樓透天房屋綽號馬來仔男子，因施用
    毒品花費鉅大，所以兼賣毒品，因毒品危害他人生命及健康
    且花費鉅大錢財，容易發生其他對社會危害重大案件，而且
    我個人深受其害，一定要舉發消彌其他案件發生。我因施用
    毒品認識馬來仔，施用毒品缺貨直接向他購買，均是在他家
    直接聯絡購買，前後約十一次（一小包約0.3公克一千元）
    ，最多一次是一萬八千元或二、三千元不等云云（偵卷第9
    頁正面）。顯然證人楊文紹於警詢就被告販賣何種毒品、販
    賣時間、經過等細節均付之闕如，並與其於偵查所述被告販
　　賣毒品次數、購買數量及金額等情互有矛盾出入，且公訴意
  　旨所認被告販賣第一級毒品海洛因之時點既係依據證人楊文
    紹於偵查之證述，然證人楊文紹於偵查係稱：「自93年5 月
    初開始向甲○○購買云云，然起訴書所認定之時點卻係「連
    續於93年3月間」云云，顯然公訴意旨所認事實與所憑之證
    人楊文紹於偵查證述，相互矛盾而有瑕疵。
(四)、次查證人楊文紹於93年7月16日偵查係先證稱：「我不認識
    甲○○，因為我曾經去向他買毒品，但他不賣給我，所以我
    就在龍興派出所誣指他販毒，另外，我曾在潮音派出所也被
    抓到毒品案，我就懷疑是他害我，所以我也想陷害他，剛好
    那一天我又被龍興派出所抓到，所以我就陷害他，並且帶警
    員到他住的地方」等語，經檢察官諭知毒品危害防制條例第
    16 條，誣指他人犯罪，須處以所誣指之刑度等語後（偵查
    卷第50頁），證人楊文紹即改稱：「我有向綽號馬來仔的甲
    ○○買毒品，在今年（指93年）5月初開始向甲○○買毒，
    剛開始買五千元的毒品，連著買十幾天，其中有一天還買一
    錢二萬元，當天還因為駕駛贓車被潮音派出所員警查獲，並
    。我都是直接到他家，直接進去他家二樓，他家是透天的，
    去的時候通常會看到他媽媽，他就在廁所旁邊的樓梯口拿分
    裝好的毒品給我。他家門外擺設很多紙箱，一進門就是客廳
    ，樓梯在中間，二樓就是房間」云云（偵卷第50至51頁）。
    然毒品危害防制條例第16條規定，已經司法院大法官於91年
    11月22日作成釋字第551號解釋，解釋文為：「人民身體之
    自由與生存權應予保障，為憲法第8條、第15條所明定，國
    家為實現刑罰權，將特定事項以特別刑法規定特別之罪刑，
    其內容須符合目的正當性、手段必要性、限制妥當性，方符
    合憲法第23條之規定，業經本院釋字第四七六號解釋闡釋在
    案。中華民國87年5月20日修正公布之毒品危害防制條例，
    其立法目的係為肅清煙毒、防制毒品危害，維護國民身心健
    康，藉以維持社會秩序及公共利益，乃以特別法加以規範。
    有關栽贓誣陷或捏造證據誣告他人犯該條例之罪者，固亦得
    於刑法普通誣告罪之外，斟酌立法目的而為特別處罰之規定
    。然同條例第16條規定：『栽贓誣陷或捏造證據誣告他人犯
    本條例之罪者，處以其所誣告之罪之刑』，未顧及行為人負
    擔刑事責任應以其行為本身之惡害程度予以非難評價之刑法
    原則，強調同害之原始報應刑思想，以所誣告罪名反坐，所
    採措置與欲達成目的及所需程度有失均衡；其責任與刑罰不
    相對應，罪刑未臻相當，與憲法第23條所定比例原則未盡相
    符。有關機關應自本解釋公布之日起兩年內通盤檢討修正，
    以兼顧國家刑罰權之圓滿正確運作，並維護被誣告者之個人
    法益；逾期未為修正者，前開條例第16條誣告反坐之規定失
    其效力」，並經立法院於92年7月9日修正後刪除毒品危害防
    制條例第16條規定。揆諸上開說明，93年7月16日檢察官對
    證人楊文紹告知其如誣指他人將另違反毒品危害防制條例第
    16條之情節，顯有不當，則證人楊文紹是否因畏懼經檢察官
    告知其將觸犯已遭刪除之毒品危害防制條例第16條規定之罪
    ，而只能依其於警詢所述內容再為相同證述，已非無疑。則
    顯難以證人楊文紹在此情況下之證述，而為不利於被告認定
    之依據，況證人楊文紹於是日偵查前後所述確實矛盾，所為
    陳述之證據證明力低弱，自難遽信為真實。
(五)、且證人楊文紹於93年5月19日警詢亦指另案被告郭文雄販毒
    情節，其於另案警詢亦稱：「因我涉嫌施用毒品及機車竊盜
    被查獲，要舉發住在桃園縣蘆竹鄉○○○街路15號3樓綽號
    狗熊男子，因施用毒品花費鉅大，所以兼賣毒品，因毒品危
    害他人生命及健康且花費鉅大錢財，容易發生其他對社會危
    害重大案件，而且我個人深受其害，一定要舉發消彌其他案
    件發生。我因施用毒品認識狗熊，施用毒品缺貨直接向他購
    買，均是在他家或利用行動電話0000000000號、0000000000
    號聯絡購買，前後約十一次（一小包約0.3公克一千元），
    每次二、三千元不等」云云（93年度偵字第8786號偵卷第27
    頁正面），但卻於另案偵查改稱：「警詢中沒有講實話。因
    為郭文雄陷害我，所以我在警局指證他。其實他沒有賣過毒
    品給我」等語（93年度偵字第8786號偵卷第104頁正面），
    而該案則經臺灣桃園地方法院檢察署檢察官以93年度偵字第
    87 86號為不起訴處分，其理由略以：「證人楊文紹於警詢
    中係指稱：伊與住在蘆竹鄉○○○街15號3樓之綽號狗熊男
    子因施用毒品認識，缺貨時直接向狗熊購買，均是在蘆竹鄉
    ○○○街15號3樓或利用0000000000號、0000000000號電話
    聯絡購買，前後約十一次，一小包約0.3公克一千元，每次
    二千元或三千元不等云云，對於究係購買何種毒品，購買毒
    品之時間、經過等細節均付之闕如。嗣於偵查證人楊文紹即
    翻異前詞改稱：「郭文雄並未販賣毒品給伊，因為彼此有糾
    紛，才在警局指證郭文雄」等語，顯與前開所述情形不一，
    所述已難遽以憑信。而經警依據證人楊文紹指證情形聲請搜
    索票前往被告郭文雄住處搜索結果，固扣得安非他命吸食器
    、注射針筒及分裝袋等物品，然尚不足以證明被告郭文雄有
    販賣毒品之事實，且被告當日所採集尿液送驗結果，確呈嗎
    啡陽性反應，其施用第一級毒品犯行，業據本署以93年度毒
    偵字第2224號提起公訴，有起訴書及本署刑案資料查註紀錄
    表各一件在卷可佐，則被告郭文雄前揭所辯扣案器具係供自
    己施打毒品所用之辯解，自堪予信實。此外，復查無其他積
    極證據足認被告郭文雄有何販賣毒品之犯行，揆諸前開法條
    及判例意旨，自難僅憑證人楊文紹於警詢中之瑕疵指證，即
    遽為不利於被告郭文雄之認定，應認其罪嫌尚有不足」等語
    ，並經臺灣高等法院檢察署以93年度上職議字第6221號為駁
    回處分確定，此有該不起訴處分書及處分書各一份在卷可參
    （93年度偵字第8786號偵卷第126、127、131頁）。而證人
    楊文紹於本件及另案所指訴被告與另案郭文雄之情節相同，
　　是證人楊文紹於本件警詢及偵查所述向被告購買毒品之情是
  　否實在，亦非無疑問，自難遽採為不利被告認定之依據。
(六)、證人楊文紹就關於購買毒品之經過，先於93年9月16日原審
    準備程序證稱：「我有去過被告的家裡，是透過阿松認識被
    告的，我是在他家樓下外面、他家二樓向他買，他把毒品裝
    好，一手交錢一手交貨。通常是買四分之一錢，一包五千元
    ，最多一次買到一錢二萬元。買賣毒品時間是93年4、5月左
    右，買過六、七次。都是在他家中山南路那裡買。我每次去
    買毒品的時候，阿松也有跟我一起去。阿松在我買了以後有
    收一點錢，他從我這邊也有分到一點毒品。不知道。我在偵
    查時說的郭文雄，是另一個人，郭文雄不是阿松。我有載郭
    文雄的女友阿雪（指游美雪）去找阿來仔（指被告），但是
    我沒有進去，阿雪也認識阿來仔，我本來想要透過阿雪認識
    阿來仔，但是阿雪不願意，我才透過阿松認識阿來仔。我認
    識馬來仔之後就自己去買，沒有再載過阿雪去買」云云（原
    審卷第47至53頁）；復於93年11月29日原審與被告當面對質
    並經交互詰問後證稱：「我只有一次看過在庭的被告。有一
    次我與阿松在大園麥當勞旁邊的巷子內車子裡面施用海洛因
    ，是用注射方式。打完的時候出來巷口，阿松有碰到被告，
    他們二人可能認識，有交談，我不知道阿松的毒品是否向被
    告拿的。我的毒品都是透過阿松買的，約六、七次。每次約
    四、五千元，有一次最多二萬元。四千元約一公克。我買了
    四、五次四千元，五千元買了一、二次，二萬元的只有一次
    。我拿現金給阿松，他幫我去買。我只有在麥當勞後面那條
    路的一家早餐店等阿松，他去拿。在麥當勞後面看到阿松與
    被告談話，我有問阿松那是誰，他說那個人叫馬來仔，他有
    說馬來仔住在哪裡，他說他們是一起用毒品的。阿松沒有說
    他買的毒品是向被告拿的。因為馬來仔向阿松說：你們幹嘛
    在我家巷口施用毒品，我是因為聽到這句話才猜測阿松是向
    被告買的。事實上我沒有進去過被告的家，因在警詢中已經
    指認被告，所以偵查中檢察官叫我一定要指認，否則要辦我
    誣告、販賣毒品。我不知道阿雪是否向馬來仔買毒品，因為
    我之前與阿松去那邊等阿松去拿毒品，後來又載阿雪去早餐
    店那邊，所以我才認為阿雪是向馬來仔買毒品」云云（原審
    卷第112至118、121至122頁）。依此足認證人楊文紹於原審
    準備程序及審理前後所述與警詢及偵查所述相互矛盾。
(七)、再對照證人陳坤松、郭文雄於93年12月23日原審所述，證人
    陳坤松證述：「（楊文紹在警局有說他自己是透過一個阿松
    向被告買毒品嗎？）我們都是照他講的記載筆錄上，他那時
    候怎麼講我就怎麼寫」等語（原審卷第170至171頁），而證
    人郭文雄證稱：「我認識甲○○，我們有一起在甲○○家裡
    施用毒品，我不知道甲○○的毒品跟誰買的。甲○○應該不
    可能賣毒品，因為有一次我到他家裡跟他要毒品，他跟我說
    他自己都自身難保了。游美雪是我女朋友，游美雪的毒品都
    是我給她的，游美雪沒有託楊文紹買過毒品」等語（原審卷
    第162至164、166頁），可見證人楊文紹所述亦與證人郭文
    雄所述相互歧異，且依證人陳坤松所述，證人楊文紹於警詢
    中未述及阿松此人，而於原審卻陳稱有阿松此人，足徵證人
    楊文紹於原審準備程序及審理所述有瑕疵，而無足採。
(八)、至於證人即承辦員警陳坤松於偵查所述，僅能證明係依楊文
    紹之指訴，向法院申請得搜索票後，前往被告住處搜索，扣
    得第一級毒品海洛因五小包及公訴意旨漏未述及之注射針筒
    二支之事實，然並不足以認定被告確有販賣第一級毒品海洛
    因之犯行。而搜索扣押筆錄、清單及扣案之第一級毒品海洛
    因五小包、注射針筒二支及法務部調查局鑑定通知書一紙，
    僅能證明在被告前開住處扣得疑似第一級海洛因白色粉末五
    小包確實為第一級毒品海洛因及注射針筒二支等情，並不足
    以證明被告確有販賣第一級毒品海洛因之犯行，且該扣案之
    第一級毒品海洛因五小包數量甚微，同時亦扣得注射針筒二
    支，又衡量被告之前僅有施用毒品，而無販賣毒品之前科紀
    錄（卷附臺灣高等法院前案紀錄表及施用毒品案件紀錄表）
    ，足徵被告所辯該等查扣物品均係其施用第一級毒品海洛因
    等情，與常情相符而可採信。況查獲涉嫌販賣毒品案件，衡
    情扣案毒品數量當屬非微，且亦有相關證物如電子秤、帳冊
    、夾鏈袋等物品扣案可查等情，為事實審法院承辦此類案件
    已知之事實。然本件並未查扣電子秤等物品，可用為補強證
    明被告販賣第一級毒品海洛因情事，是不得僅以證人楊文紹
    不一致指訴，遽認被告有販賣第一級毒品海洛因之犯行。
(九)、綜上，尚難僅以證人楊文紹於警詢及偵審前後矛盾不一之瑕
    疵證述及僅能證明在被告住處搜索扣得微量毒品及注射針筒
    二支等情之證人陳坤松於偵查之證述、搜索扣押筆錄、清單
    及扣案之第一級毒品海洛因五小包、注射針筒二支及法務部
    調查局鑑定通知書一紙等，為不利被告之證據，本件公訴意
    旨認被告涉嫌販賣第一級毒品海洛因罪之犯嫌所憑證據，並
    未達通常一般人均不致有所懷疑，而得以確信其為真實之程
    度，則依無罪推定原則，即難據為不利被告之認定。此外，
    又查無其他積極證據足資證明被告確有公訴意旨所指涉嫌販
    賣第一級毒品海洛因之犯行，則被告販賣第一級毒品海洛因
    之犯行尚屬無法證明，揆諸首揭法條及判例意旨，應為無罪
    之諭知。
(十)、原審以不能證明被告犯罪而為其無罪之諭知，經核原判決並
    無違誤，檢察官上訴雖略以：「不能以證人楊文紹所述細節
    有所不同，即認定其證詞全部不可採信，證人楊文紹若與被
    告不相識，如何得知被告住處所在，且證人楊文紹對於被告
    面或畏懼報復，所為迴護之詞」等語，提起上訴，然查，縱
    令證人楊文紹曾於偵查證稱被告家中擺設情況，惟其於原審
    理亦證稱：「（為何清楚被告家裡的擺設？）就是從巷口經
    過的時候，有看到，他家的大門有打開」等語（原審卷第17
    0 頁），是可見證人楊文紹有以此方式知悉被告家中擺設之
    可能性，且證人楊文紹於警詢及偵查、審理就被告是否有販
    賣第一級毒品海洛因之時間、次數、數量、金額及經過情形
    均有諸多瑕疵可指，已如前述，並非上訴意旨所稱之僅為細
    節不同，再證人於同時亦曾誣指另案被告郭文雄涉犯販賣毒
    品案件，而經檢察官對另案被告郭文雄為不起訴處分確定，
    可見證人楊文紹所為被告不利之陳述，其可信度甚低，是實
    不足僅以證人楊文紹曾或知悉被告家中擺設，而遽認被告確
    有販賣第一級毒品海洛因之犯行，況本件亦無補強證據以資
    證明被告犯罪，而本件公訴意旨係以證人楊文紹不一致之指
    訴為起訴被告涉有販賣第一級毒品海洛因之證據，然與本件
　　情節相同，即僅有吸毒者前後不一致指訴為證據之起訴販毒
  　案件，惟經最高法院無罪判決確定者，亦有92台上5038號、
    91 台上1163號、90台上3964號判決等可資參照，是檢察官
    上訴以推測之詞指摘原判決不當，請求撤銷改判，為無理由
    ，應予駁回。
據上論斷，應依刑事訴訟法第368條，判決如主文。
本案經檢察官朱家崎到庭執行職務。
中　　華　　民　　國　　94　　年　　5 　　月　　11　　日
　　　　　　　　　刑事第十七庭審判長法　官  吳啟民
　　　　　　　　　　　　　　　　　  法　官  林瑞斌
　　　　　　　 　 　　　　　　　　　法　官  施俊堯
以上正本證明與原本無異。
檢察官如不服本判決應於收受送達後10日內向本院提出上訴書狀
，其未敘述上訴之理由者並得於提起上訴後10日內向本院補提理
由書（均須按他造當事人之人數附繕本）。
被告不得上訴。
                                    書記官  陳彥蕖
中　　華　　民　　國　　94　　年　　5 　　月　　11　　日
